【裁判字號】    95,上重訴,18
【裁判日期】    951226
【裁判案由】    違反毒品危害防制條例
【裁判全文】
臺灣高等法院高雄分院刑事判決        95年度上重訴字第18號
上  訴  人  臺灣高雄地方法院檢察署檢察官
上  訴  人
即  被  告  甲○○
                    （現於臺灣高雄看守所羈押中）
選任辯護人  陳正達律師
            洪世崇律師
            吳建勛律師
上  訴  人
即  被  告  丙○○
選任辯護人  曾慶雲律師
上  訴  人
即  被  告  乙○○
選任辯護人  江雍正律師
            許乃丹律師
            黃慧婷律師
上列上訴人因被告等違反毒品危害防制條例案件，不服臺灣高雄
地方法院94年度重訴字第88號中華民國95年3 月31日第一審判決
（起訴案號：臺灣高雄地方法院檢察署94年度偵字第15260 號、
第17228 號，併辦案號：臺灣屏東地方法院檢察署95年度偵字第
569 號），提起上訴，本院判決如下：
    主  文
原判決撤銷。
丙○○共同連續販賣第一級毒品，處無期徒刑，褫奪公權終身。
如附表一編號1 、2 、3 所示之海洛因，均沒收銷燬之。如附表
一編號1 、2 、3 所示之海洛因外包裝、編號4 、5 、6 、7 、
8 所示之物，均沒收；與王淑娟販賣海洛因所得新台幣伍拾萬玖
仟元連帶沒收；附表一編號8 所示之行動電話及與販賣毒品所得
新台幣伍拾萬玖仟元，如全部或一部不能沒收時，其行動電話部
分應追徵其價額或以其財產抵償之，販賣毒品所得部分以其財產
抵償之。
甲○○共同販賣第一級毒品，累犯，處有期徒刑拾伍年，褫奪公
權拾年。如附表一編號9 所示之行動電話壹支，沒收。與林秀文
、柯明祥販賣毒品所得新台幣貳佰萬元連帶沒收，如全部或一部
不能沒收時，以其財產抵償之。
乙○○幫助販賣第一級毒品，處有期徒刑拾年，褫奪公權捌年。
如附表一編號10所示之行動電話壹支，沒收。
    事  實
一、丙○○、乙○○、甲○○遂與林秀文（綽號「中都文」、「
    阿文」，另案偵辦）、柯明祥（綽號「祥仔」，另案偵辦）
    等人均明知海洛因係毒品危害防制條例所明定之第一級毒品
    ，不得販賣或持有。緣丙○○意圖營利，基於販入第一級毒
    品海洛因再行出售之概括犯意，於94年6 月28日向其友人乙○○詢問有無購買海洛因管道，並稱欲購買新臺幣（下同）
    2 百萬元之海洛因，乙○○明知丙○○購買海洛因之目的在
    於販賣圖利，且知悉甲○○有取得海洛因管道，遂基於幫助
    丙○○販賣海洛因之犯意，而與陳緯聯繫；甲○○遂與林秀
    文、柯明祥共同意圖營利，基於販賣第一級毒品海洛因之犯
    意聯絡，由甲○○以其所有之門號0000000000號行動電話，
    與乙○○所有之門號0000000000號行動電話作為海洛因買賣
    事宜，而互相撥打上開電話聯絡販賣毒品之事宜，並約定交
    易時間及地點，再由乙○○轉知丙○○備妥價金，而於29日
    下午2 時許，乙○○駕駛非其所有車牌號碼ＺＸ－9596號之
    休旅車，搭載丙○○前往甲○○所投資位於高雄市○○路73
    號之冠軍保養廠（負責人為李百琪，綽號「阿奇」），丙○○即將裝有購買毒品現金2 百萬元之袋子提到冠軍保養廠內
    之房間，打開予甲○○、柯明祥點收確認後，並將裝有現金
    之袋子交給甲○○，甲○○即駕駛非其所有車牌號碼ＺＹ－
    5751之賓士車搭載柯明祥前往高雄市○○○路162 之5 號林
    秀文之住處，將裝有現金之手提袋交給林秀文，林秀文則將
    1 袋海洛因（共4 包）交給甲○○，甲○○再搭載柯明祥回
    到冠軍保養廠附近之中華橫路與力行路路口，並撥打電話至
    冠軍保養廠，請乙○○駕駛前開休旅車搭載丙○○及不知情
    之石雅琪（乙○○到冠軍保養廠後始聯絡到場之友人）至上
    開路口會合，甲○○見乙○○休旅車跟進後，遂沿力行路往
    東行駛，至力行路與中華路路口時，即右轉中華路向南行駛
    ，又至中華二路6 巷巷口處，再右轉進入中華二路6 巷內，
    乙○○亦駕車緊跟在後並進入該巷內，見甲○○將賓士車停
    在路旁，乙○○即將休旅車停靠在甲○○車子左側後方，丙○○將休旅車右前座車門打開，甲○○隨即下車將海洛因1
    袋（共4 包）自該車門丟入休旅車內，丙○○就將海洛因置
    於右前座下方之腳踏板，並要求乙○○立即駕車離開，而甲○○亦駕車隨後行駛，2 車欲順著中華二路6 巷開往下個巷
    道，並自該巷道再繞回中華路，惟為跟監之警察黃學揮等人
    駕車沿中華二路往南行駛，經過該路與中華二路6 巷巷口時
    ，見到丙○○等人上開交易毒品過程，便順著中華路緩慢行
    駛至下個巷口欲右轉進入巷內時，適乙○○之休旅車駛出該
    巷口而攔截，甲○○見狀，立刻倒車，欲由其他巷口逃離，
    亦為警追捕查獲，並在乙○○所駕之休旅車上扣得如附表一
    編號1 所示之第一級毒品海洛因1 袋（共4 包，驗後合計淨
    重685.93公克，純質淨重512.39公克，空包裝合計重11.76
    公克）及甲○○、乙○○所有供聯絡販賣海洛因毒品事宜之
    如附表一編號9 所示之行動電話2 支。
二、丙○○復承前揭販賣第一級毒品海洛因之概括犯意，與王淑
    娟（綽號「嫂子」，另案偵辦）共同意圖營利，基於販賣第
    一級毒品海洛因之概括犯意聯絡，自94年11月2 日起至95年
    1 月11日止，以丙○○所有之門號0000000000號行動電話作
    為對外聯絡販賣毒品之工具，並由王淑娟負責接聽電話聯絡
    販賣毒品事宜，並於與買主約定海洛因之交易事項後，由王
    淑娟搭載丙○○或丙○○自行騎乘機車前往，連續在高雄縣
    鳳山市○○路、五甲高速公路涵洞等處，將海洛因售予綽號
    「岡山」、「少年」、「大胖」之成年人，並由丙○○負責
    交付毒品及收取買賣價金（其交易對象、時間、地點、數量
    及金額詳如附表二所示），共得款五十萬九千元。嗣於95年
    1 月11日，王淑娟接獲洪淑美之電話，約定以23萬元向丙○○購買海洛因，丙○○即將海洛因2 包，先裝於其所有之大
    衛杜夫煙盒內，再交由王淑娟駕駛非其所有之車牌號碼ＨＯ
    －9312號自用小客車依約前往高雄縣鳳山市○○路與新富路
    路口，欲交付給洪淑美，惟於尚未交付毒品時，即為警查獲
    ，並扣得丙○○所有如附表一編號2 所示之第一級毒品海洛
    因2 包（驗後合計淨重37.48 公克，純質淨重13.41 公克，
    空包裝合計重1.73公克）及供販海洛因所用之大衛杜夫煙盒
    1 個；復經王淑娟同意，至其與丙○○共同居住之高雄縣鳳
    山市○○路136 號8 樓住處搜索，扣得丙○○所有如附表一
    編號3 所示之第一級毒品海洛因11包（驗後合計淨重55.22
    公克，純質淨重4.2 公克，空包裝合計重12.08 公克）、分
    裝販賣毒品所用之剪刀1 把、塑膠吸管1 支，及供販賣海洛
    因預備用之夾鏈袋890 個等物。
三、案經高雄市政府警察局移送臺灣高雄地方法院檢察署檢察官
    偵查起訴及內政部警政署保安警察第三總隊第二大隊移送臺
    灣屏東地方法院檢察署檢察官偵查併辦。
    理  由
壹、證據能力部分：
一、按「搜索，經受搜索人出於自願性同意者，得不使用搜索票
    。但執行人員應出示證件，並將其同意之意旨記載於筆錄。
    」刑事訴訟法第131 條之1 定有明文。查ＺＸ－9596號休旅
    車係被告乙○○所使用，而經被告乙○○同意搜索後，確實
    於該休旅車上查獲本件扣案之海洛因毒品，此有被告乙○○
    所簽名捺印之自願性同意搜索筆錄、扣押物品目錄表、及搜
    索扣押筆錄各1 份在卷可稽，而被告乙○○並未表示其簽名
    捺印有何違反其意願之不當情形，既經其親自簽名捺印，揆
    諸前揭說明，自具合法搜索之效力，縱使搜索扣押筆錄第1
    頁受搜索人同意執行搜索欄位，未經受搜索人簽名，然既另
    製作有自願性同意搜索筆錄1 份，其功能與上開欄位相同，
    故縱使該欄位未有受搜索人之簽名，仍不影響自願搜索之效
    力，故本件搜索既屬合法，執行搜索所查扣之第一級毒品海
    洛因，自具有證據能力。
二、共同被告丙○○、乙○○於警詢之陳述：
  (一)按被告以外之人（包括證人、鑑定人、告訴人、被害人及共
    同被告等）於檢察事務官、司法警察官或司法警察調查中所
    為之陳述，與審判中不符時，其先前之陳述具有較可信之特
    別情況，且為證明犯罪事實存否所必要者，得為證據，刑事
    訴訟法第159 條之2 定有明文。
  (二)共同被告丙○○於警詢時所陳述關於金錢交付經過與審判中
    不符，本院審酌其在警詢中所為陳述並無不當取供情形，而
    係出於其自由意思，且當時因甲○○、乙○○未同時在場，
    較能暢所欲言，客觀上應具有較可信之特別情況，且為證明
    犯罪事實存否所必要，故其於警詢中關於被告甲○○之證述
    自有證據能力。
三、證人柯明祥於警詢之陳述：
  (一)刑事訴訟法第159 條之3 第3 款規定若被告以外之人因所在
    不明而無法傳喚或傳喚不到者，其於司法警察調查中所為之
    陳述，經證明具有可信之特別情況，且為證明犯罪事實之存
    否所必要者，得為證據。
  (二)本件證人柯明祥於審理時因所在不明經原審2 次傳喚未著，
    有送達回證3 紙、個人基本資料查詢結果1 紙及在臺灣高等
    法院在監在押全國紀錄表在卷可稽，且原審依職權調閱臺灣
    高雄地方法院檢察署就柯明祥另案偵辦之卷宗，柯明祥業經
    傳拘無著，而待發布通緝中，有拘提報告書可按，而其上開
    陳述，係在甫經查獲所為之陳述，又與其於偵查中具結證述
    相符，顯無不當取供情形存在，而係出於其自由意思，客觀
    上有可信之特別情況，且為證明犯罪事實所必要，依上開說
    明，其於警詢之證述，自具有證據能力。
四、共同被告甲○○、丙○○、乙○○及證人石雅琪、共犯柯明
    祥於偵查中之證述：
  (一)按被告以外之人於偵查中向檢察官所為陳述，除顯有不可信
    之情況者外，得為證據，同法第159 條之1 第2 項定有明文
    。
  (二)本件證人即共同被告甲○○、丙○○、乙○○於偵查中對於
    其他被告所為之陳述，及石雅琪、柯明祥於偵查中所為之陳
    述，均經具結，並無顯不可信之情況，且除柯明祥部分外，
    其餘證人均經被告在原審行使對質詰問權，是依上說明，其
    等於偵查中之陳述自均得為證據。
貳、實體部分：
一、上揭犯罪事實一之犯行部分：
    訊據上訴人即被告丙○○雖承認透過被告乙○○向被告甲○○購買2 百萬元海洛因之事實，惟辯稱：所購買之海洛因係
    供自行施用等語。訊之被告甲○○則對於有於94年6 月28日
    、29日，以其所有之門號0000000000號行動電話與乙○○所
    有之門號0000000000號行動電話聯絡，及於29日有駕駛賓士
    車至冠軍保養廠，而查獲當時賓士車上有搭載柯明祥等情並
    不否認，惟矢口否認有何販賣毒品之犯行，辯稱：是柯明祥
    告知我乙○○要找林秀文買毒品，他們如何交付毒品及金錢
    ，我都沒有經手，也都沒有看到。而被告甲○○之辯護人則
    辯以：甲○○與乙○○以電話聯絡時，均未提及交易數量及
    價金，顯見甲○○僅居間介紹，並未實際參與本件毒品交易
    等語。訊之被告乙○○則對於丙○○與甲○○、柯明祥間買
    賣交付毒品之過程及有因丙○○欲購買毒品之事而打電話給
    甲○○，並搭載丙○○前往冠軍保養廠之事實並不否認，惟
    矢口否認有幫助販賣毒品之犯行，辯稱：我打電話給甲○○
    時，丙○○在旁邊，我僅是負責傳話，不知道丙○○、甲○○所說內容之意思，亦不清楚毒品交易之數量及金額，更沒
    有經手毒品及金錢，我並未獲得任何代價等語。而被告乙○○之辯護人則辯以：本件販賣毒品之過程，均經警方全程監
    聽及跟監，應屬未遂；且乙○○只知道丙○○毒癮很大，是
    要購買毒品施用，而居間介紹甲○○與丙○○認識，應只構
    成幫助吸食罪等語。
二、經查：
  (一)警察於94年6 月29日，在中華二路6 巷巷口處，由乙○○所
    駕駛之休旅車上之丙○○座位下之腳踏板所查獲如附表一編
    號1 所示之白色粉末1 袋（4 包），經送驗結果確為海洛因
    （驗後合計淨重685.93公克，純質淨重512.39公克，空包裝
    合計重11.76 公克），此有法務部調查局94年9 月14日調科
    壹字第220020827 號鑑定通知書1 紙在卷可稽（一審卷(一)第
    170 頁），足見本件丙○○所購買之毒品確係第一級毒品海
    洛因無訛。被告丙○○雖稱所購買海洛因係供自己施用，但
    本件之海洛因數量近700 公克，且被告丙○○平常並無固定
    工作，此業經其陳明在卷，足見其收入並不穩定，衡情豈有
    僅為自己施用而一次購買2 百萬元海洛因之理，足認其非為
    自己施用而購買海洛因，而係供販賣用無訛。
  (二)被告丙○○於警詢時供陳：「警方所查扣之毒品海洛因是我
    透過乙○○向甲○○詢問，看甲○○那邊是否有毒品可以購
    買。」、「隔天（即94年6 月29日）我便與乙○○一同前往
    高雄市○○區○○路73號（冠軍保養廠），與甲○○碰面。
    我便將隨身所攜帶2 百萬元交給甲○○。」、「甲○○隨即
    就帶著該現金開車出門，要我們在該處汽車保養廠等他的消
    息，之後乙○○接到電話後便要我們上車，然後乙○○將車
    子開進高雄市三民區○○○路6 巷底，然後甲○○就將該包
    毒品丟進我們所乘坐的汽車中，然後我們便離開現場。」（
    見警卷第37頁）；於原審審理中亦稱：「（問：你是透過何
    人來聯絡整個買賣毒品之事宜？）我是透過乙○○」、「（
    你到冠軍保養廠有誰在場？）有柯明祥及甲○○在場」、「
    （問：甲○○與柯明祥收錢後如何處理？）他們就離開冠軍
    保養廠」、「當時毒品是從我這邊的窗戶丟進來，剛好丟到
    我的大腿上，我就將毒品放在我的腳踏板處，車子就繼續往
    前開，當時丟毒品時剛好車子行駛到巷子中間，後來車子開
    到巷尾要進入大馬路時…我們就被查獲了」等語明確（見一
    審卷(二)第139 、140 、143 頁），核與證人柯明祥於警詢及
    偵查中證述：查獲當天在冠軍保養廠我見到駕駛ＺＸ－9596
    到場之2 名男子（即乙○○及丙○○）委託甲○○向「阿文
    」之男子購買毒品，後來甲○○載我去後面巷子向「阿文」
    拿毒品，再回到中華橫路與力行路口，與乙○○車子碰面後
    ，…甲○○將該裝毒品的袋子交到乙○○車內等語（見警卷
    第17、18頁，偵查卷第7 頁）；證人即查獲之警察黃學揮於
    原審審理中證述：94年6 月29日監聽甲○○的電話，發現他
    們約在中華路交易，因為知道甲○○車牌，所以在中華路看
    到甲○○的車就開始跟甲○○的車，我們在冠軍保養廠附近
    埋伏，後來有另外1 台休旅車到場，隨後，甲○○的車就離
    開一陣子，幾分鐘後又繞回來，停在冠軍保養廠附近巷口1
    、2 分鐘，之後休旅車從冠軍保養廠開近甲○○的車，並跟
    著甲○○的車一起開，我們就開始跟監，從力行路到中華路
    右轉，跟監約30秒到1 分鐘車程，兩輛車先彎進1 條巷子（
    即中華二路6 巷），我們慢慢經過那條巷口，看到兩台車併
    行，並略呈先後狀，我們看到其中1 台車上有人提1 包東西
    下來，就到下個巷口，打算從該巷口彎進去，他們剛好從該
    巷口順路繞出來，出來的時候是休旅車開前面，看到甲○○
    的車打倒車檔，我們就說是警察叫他停車，他沒有停下來，
    是倒車到後面巷子要往右轉時，他發現是條死巷，他才停下
    來等語均相符（見一審卷(二)第212 、215-218 頁）。又門號
    0000000000號行動電話，係甲○○所有，為其所承認，而經
    檢察官依法對該門號行動電話核發通訊監察書（監察期間自
    94年6 月23日起至94年7 月22日止），發現甲○○所有之前
    開行動電話與乙○○所有之0000000000號行動電話，於本件
    交易毒品之當天凌晨（94年6 月29日1 時8 分39秒許）有如
    下通聯內容：「（乙○○：）喂。（甲○○：）工作聯絡好
    了，明天中午1 點，你可以叫他下來（指毒品交易時間）」
    等語，此有通訊監察書（見本院上重訴卷(一)第98至101 頁）
    及譯文表（見警卷第81頁）可參，而甲○○、乙○○對於使
    用前開電話聯絡，而有前開對話並不否認，顯見丙○○確係
    透過乙○○與甲○○聯絡交易毒品事宜，並約定於94年4 月
    29日中午交易毒品，而由乙○○駕駛休旅車搭載丙○○至冠
    軍保養廠，將購買毒品之現金2 百萬元交給甲○○，再由甲○○駕駛賓士車搭載柯明祥將錢交給林秀文，林秀文將毒品
    交給甲○○後，甲○○再搭載柯明祥回到冠軍保養廠附近之
    中華橫路與力行路路口，並撥打電話請乙○○駕駛上開休旅
    車，搭載黃飛龍至上開路口會合，並跟著甲○○之賓士車駛
    至中華二路6 巷內，再由甲○○將毒品交給丙○○之交易過
    程堪予認定。而柯明祥既與甲○○一同在冠軍保養廠點收丙○○交付之現金2 百萬元，由甲○○搭載前往林秀文處將現
    金2 百萬元交給林秀文，再與甲○○一同將林秀文所交付之
    毒品載運至中華二路6 巷內，由甲○○下車將毒品交給丙○○，與甲○○共同參與本件毒品之交易，為共同正犯，當可
    認定。
  (三)甲○○雖辯稱：當天是柯明祥叫我去保養廠，我說乙○○有
    提到毒品的東西，但我並沒有看到或接觸到本件之毒品及金
    錢，自無參與本件販賣毒品犯行等語。然查，共同被告丙○○及共犯柯明祥證述丙○○將現金2 百萬元交給甲○○，而
    由甲○○搭載柯明祥去找林秀文拿毒品明確，業如前述。而
    共同被告乙○○於原審審理中則證稱：「（問：你們在車上
    是誰將毒品交給丙○○？）…是丙○○叫我載他，跟著甲○○的車子，就看到甲○○停下車來，丙○○就叫我把車開開
    到甲○○旁邊…甲○○就拿1 包東西給丙○○，丙○○就拿
    到他腳下」、「丙○○沒有下車，他打開車門，丙○○一腳
    跨在車外，甲○○就丟過來了，丙○○就將車門關上，他叫
    我把車子開回去」、「（問：甲○○所交付給丙○○的那包
    東西，是否經警查獲之海洛因？）是」等語（見一審卷(二)第
    149 、150 頁）；證人即查獲時與丙○○同車之石雅琪於偵
    查中亦證稱：賓士車上是駕車之人（即甲○○）將綠色袋子
    （即毒品）拿過來交給坐在乙○○車上右前座之人（即丙○○）等語（見偵查卷第6 頁）。衡諸石雅琪與甲○○素不相
    識，並無故為誣指甲○○之理，其證詞應可採信。而共同被
    告丙○○雖於偵查中改稱：是聽乙○○說是「中都文」丟到
    我們車內的，而於原審訊問時亦稱：是另外騎機車的人丟進
    來的等語（見偵查卷第9 頁、一審卷(二)第44頁）；然經原審
    審理詰問時丙○○表示：是因為在拘押室，柯明祥及甲○○
    跟我說毒品是「中都文」丟的，不是他們丟的，我不知道到
    底是不是，所以說是「中都文」丟的，至於說騎機車的人丟
    的，也是聽他們講的等語，甚至經原審詢問丙○○對於甲○○及乙○○所述有何意見時，丙○○則答稱：事實經過就如
    乙○○所述，至於甲○○所述是否屬實，我不敢表示意見等
    語（見一審卷(二)第141 、142 、251 頁），足見丙○○於偵
    查及原審之供述係應甲○○要求所為迴護之詞，並無足採，
    應以其於警詢中所為之陳述為可採。是甲○○確實有收受丙○○交付之2 百萬元現金及將林秀文之毒品交付予丙○○之
    事實至明，甲○○嗣後始以前詞置辯，顯係事後推卸責任之
    詞，不足採信，甲○○既負責本件販賣毒品買賣雙方之金錢
    及毒品之交付，而為販賣毒品構成要件行為，並非單純居間
    介紹，從而，甲○○之辯護人辯稱：由監聽譯文內容觀之，
    並未提及毒品交易數量及價金，顯見甲○○僅係居間介紹之
    幫助犯等語，自屬無據。
  (四)乙○○雖辯稱：我打電話給甲○○時，丙○○在旁邊，我僅
    是負責傳話，不知道丙○○、甲○○所說內容之意思，亦不
    清楚毒品交易之數量及金額等語。然查，共同被告丙○○於
    原審羈押訊問時即稱：乙○○與甲○○在我們前往保養廠前
    ，就談好了價錢及交易方式，乙○○與甲○○電話聯絡時我
    未在場，是他們聯絡完乙○○才聯絡我，我是直接說一共要
    買2 百萬元海洛因，沒有提到要買多少數量，全部委由乙○○去接洽等語，而於一審審理中亦證稱：「（問：乙○○向
    何人聯絡買賣毒品事宜？）他與誰聯絡我不清楚」、「（問
    ：乙○○有沒有跟你說是什麼人在賣毒品？）沒有」、「（
    問：交易買毒品數量及金錢你是跟何人說的？）數量我沒有
    說，但我說我要買2 百萬元，我是跟乙○○說的」、「我不
    認識柯明祥，也不認識甲○○」等語（見偵查卷第28、30、
    31頁，見一審卷(二)第139 、143 頁）；復於本院審理中證稱
    ：我請乙○○幫我問是否有毒品，他問到後，問我要買多少
    ，我說2 百萬元等語（見本院上訴重訴卷(二)第112 頁）。且
    甲○○所有之門號0000000000號之行動電話與乙○○所有之
    門號0000000000號行動電話通訊監察譯文，於94年6 月28日
    11時22分04秒之通聯內容為：「…（甲○○：）快一點對方
    （林秀文）要睡覺了」，11時55分53秒之通聯內容為：「（
    甲○○：）對方（丙○○）到底怎樣？（乙○○：）對方還
    沒回」；於94年6 月29日0 時55分40秒之通聯內容為：「（
    乙○○：）確定了！明天早上…」，1 時8 分39秒通聯內容
    為：「（甲○○：）工作聯絡好了，明天中午1 點，你可以
    叫他下來（指毒品交易時間）。（乙○○：）好」等語（見
    警卷第81頁），足見乙○○與甲○○洽談過程，仍需各與「
    對方」（即林秀文及丙○○）聯繫及確認，顯見丙○○告知
    乙○○欲購買毒品之金額後，即由乙○○與甲○○自行洽商
    ，乙○○打電話給甲○○時並非單純轉述丙○○之話語，故
    乙○○辯稱只負責傳話，不知道談話內容之意思等語，應無
    足採。又上開電話監聽譯文，於94年6 月29日中午1 時5分
    41秒之通聯內容為：「（甲○○：）好啦！我要過去『阿奇
    』那裡。你多久到？（乙○○：）半小時，相片（指毒品樣
    板）呢？（甲○○：）在『阿奇』那裡。（乙○○：）不然
    你叫『祥仔』拿來中華明誠。…（甲○○：）你這樣接東西
    很麻煩。（乙○○：）很麻煩，不會一手交錢一手交貨？（
    甲○○：）人家也等你整夜。（甲○○：）你以為是幾萬塊
    嗎？」等語（見警卷82頁），顯見乙○○知悉此次交易金額
    龐大，希望甲○○能提供樣品，並要求是否能同時交付毒品
    及現金，才與甲○○有上開內容之對話，故乙○○對於本件
    買賣毒品之交易方式、金額及數量確實知悉，自可認定。乙○○辯稱對於交易金額及毒品數量完全不知道等語，亦不足
    採。
  (五)乙○○另辯稱：我並未獲得任何代價，且乙○○辯護人辯稱
    乙○○僅係居間介紹丙○○向甲○○購買毒品施用，僅構成
    幫助施用毒品罪等語。而共同被告丙○○雖於偵查、原審羈
    押訊問及審理中均表示乙○○介紹購買海洛因並沒有向我收
    取報酬等語（見偵查卷第9 、31頁、一審卷(二)第142 頁）。
    惟被告丙○○所販入之海洛因係欲販賣圖利，業如前述；再
    者，被告乙○○於替被告丙○○尋得賣主，而問被告丙○○
    要買多少？被告丙○○則表示欲購買2 百萬元，被告乙○○
    當時有嚇到，還問被告丙○○為何買那麼多等情，此業經被
    告丙○○證述在卷（見本院上訴重訴卷(二)第112 頁）；足認
    被告乙○○對於被告丙○○欲購買之海洛因數量確有異於常
    情，已有知悉，衡情，豈有不知被告丙○○係要販賣給他人
    之理。至於乙○○之辯護人尚辯以：本件販賣毒品應屬未遂
    等語，查本件查獲毒品過程雖全程經警方監聽及跟監，然均
    係出於買賣雙方自由交易而成，並無陷害教唆之情事，而毒
    品既已交付予丙○○，而由丙○○放置於所坐位置腳踏板下
    ，置於其實力支配之下，自屬既遂，辯護人辯稱為未遂等語
    ，尚有誤會，附此敘明。至於被告丙○○在本院審理中雖稱
    ：我請被告乙○○幫我買海洛因，有告訴他是自己要施用等
    語。因與前開事證不符，不足為被告乙○○有利之認定。
  (六)又被告乙○○雖有介紹被告丙○○向被告甲○○購買海洛因
    ，但由前開事證，其並無以販賣毒品牟利之犯意，亦未參與
    構成要件行為，復無為自己犯罪意思，是其應係幫助犯，可
    以認定。至於上開甲○○與乙○○之電話通訊監察譯文，於
    94 年6月29日1 時15分53秒之通聯內容雖為：「（乙○○說
    ）你明天（指94年4 月29日，兩人互通電話是從28日晚上至
    29 日 凌晨，所談妥交易日期為29日中午，故通聯當時所指
    明天為29日）弄好了，如果沒有帶我去大帝國叫10個馬仔給
    我坐…（甲○○說）你朋友要賺，你也要」等語（見警卷第
    81頁），但因本件被告乙○○原係因被告丙○○之要求，以
    買方立場向被告甲○○聯絡購買海洛因事宜，並非由其主動
    向被告丙○○出售海洛因；且前開通話內容並不足以證明被
    告乙○○係以前開利益作為介紹海洛因之代價，自難依此認
    定被告乙○○與被告甲○○間係共同正犯。
  (七)又被告甲○○及其辯護人雖聲請調取共犯林秀文、柯明祥之
    監聽資料，以證明本件之海洛因交易係由柯明祥直接介紹向
    林秀文購買，惟因林秀文與被告甲○○較熟，乃要求柯明祥
    找被告甲○○出面介紹；而被告甲○○則買賣過程中，因純
    屬介紹，並未獲利，所以拒絕代轉款項及載運海洛因等情。
    惟經本院調取被告林秀文之與本件有關案件，其起訴書並未
    載明有對林秀文實施監聽，此有臺灣高雄地方法院94年度偵
    字第20245 號起訴書可參（見本院上重訴卷(一)第128 頁），
    復經本院調取林秀文前開案件核閱屬實（見本院上重訴卷(二)
    第29頁）；且警察並未對柯明祥所使用之電話進行監聽，亦
    有高雄市政府警察刑警大隊95年7 月17日函可參（見本院上
    重訴卷(一)第136 頁），或於對被告甲○○詢問時，有播放柯
    明祥及林秀文之監聽錄音帶情形，亦有高雄市政府警察刑警
    大隊95年11月24日函可參（見本院上重訴卷(二)第87頁）。何
    況警察如已對林秀文或柯明祥實施監聽，並監聽其等有關海
    洛因交易之具體情形，乃屬對林秀文或柯明祥不利之證據，
    豈有未於其等案件中提出之理，足認被告甲○○所述，不足
    採信。
  (八)查海洛因係毒品，其販賣者因對國家社會危害甚大而應受重
    罰，為政府一再明令宣導，並為媒體所一再宣導，被告丙○○既受有國中教育程度，並自73年間，即有多次施用毒品前
    科，被告甲○○亦有施用毒品前科，有臺灣高等法院被告前
    案紀錄表可參，對此自無不知之理。再者，海洛因物稀價昂
    ，販賣者茍無利可圖，應無甘冒被供出來源或被檢警查緝法
    辦之危險，而平價或低價販賣海洛因之理，且本件之交易金
    額多達2 百萬元，是其等有營利之意圖可以認定。
  (九)綜上所述，甲○○、乙○○所辯均無足採，此外，復有如附
    表編號9 所示之行動電話可按，丙○○、甲○○、乙○○有
    上揭犯罪事實一之犯行，可以認定。
二、犯罪事實二之犯行部分：
    被告丙○○迭於警詢、偵查、原審及本院審理中對於有於附
    表二所示時間、地點，由王淑娟負責接聽電話，販賣海洛因
    予綽號「岡山」、「大胖」、「少年」等成年人，及於95年
    1 月11日，將販賣予洪淑美之海洛因裝於大衛杜夫煙盒內，
    由王淑娟駕駛ＨＯ－9312號自小客車，攜帶毒品前往約定之
    高雄縣鳳山市○○路與新富路口之事實，均坦承不諱（見偵
    569 號卷第121-126 、129-139 頁及一審卷(二)第220-224 頁
    、本院上重訴卷(二)第144 頁），且查：
  (一)門號0000000000號行動電話係被告丙○○所有，並由其與王
    淑娟共同使用，業經被告丙○○陳明在卷（見保安警察警卷
    第8 頁）；而經檢察官依法對門號行動電話核發通訊監察書
    （監察期間自94年10月6 日起至95年1 月27日止），得知於
    附表三所示時間，確有綽號「岡山」、「少年」及「大胖」
    分別以門號0000000000、0000000000、及0000000000號行動
    電話撥打前開行動電話，向被告丙○○及王淑娟購買海洛因
    ，此有通訊監察書（見本院上重訴卷(一)第118 至122 頁）及
    通訊監察譯文可參（見偵569 號卷第55至63頁），被告亦承
    認該監察譯文內容，即係其與王淑娟共同販賣海洛因之通話
    （見偵569 號卷第122 至126 頁）；核與證人即共犯王淑娟
    於警詢中所述情節大致相符（見偵569 號卷第91頁）。又警
    察至丙○○與王淑娟住處搜索查獲如附表一編號3 所示之白
    色粉未11包，均含第一級毒品海洛因成分（驗後合計淨重55
    .22 公克，純質淨重4.2 公克，空包裝合計重12.08 公克）
    ，此有法務部調查局95年3 月9 日調科壹字第240004063 號
    鑑定通知書在卷可稽（見一審卷(二)第289 頁）；另有扣案丙○○所有用以分裝毒品販賣所用之夾鏈袋890 個、剪刀1 把
    、塑膠吸管1 支等物可佐，故丙○○有於附表二所示之時間
    、地點販賣第一級毒品海洛因之犯行明確。
  (二)證人即向丙○○購買海洛因之洪淑美於警詢證稱：「（問：
    警方人員現場撥放0000000000王淑娟持用行動電話錄音帶1
    卷，監察時段為95年1 月11日17時17分係與何人對話？內容
    為何？是否與警方人員所製作通訊監察譯文內容相符？）我
    與王淑娟（嫂子）在對話，是我們約在南京路與新富路路口
    的檳榔攤交易1 兩的海洛因，王淑娟並告訴我價錢為23萬元
    ，也就是王淑娟被警方查獲那天」、「我知道毒品都是丙○○叫王淑娟運送，因為丙○○有案在身會害怕」等語（見偵
    569 號卷第110 頁），核與證人王淑娟於偵查中證述：「95
    年1 月11日晚上6 點半時，當時他（丙○○）在新富路136
    號8 樓拿1 個大衛杜夫之香菸盒裝給我並要我去鳳山市○○
    路與南京路路口交予洪淑美，我駕車號ＨＯ－9312號小客車
    ，約7 點多到達約定地點，我到時警方已經在那裡」等語相
    符（見偵569 號卷第31頁）。而當次查獲裝在大衛杜夫煙盒
    內之白色粉末2 包，送驗後亦均含第一級毒品海洛因成分（
    驗後合計淨重37.48 公克，純質淨重13.41 公克，空包裝合
    計重1.73公克），此有法務部調查局95年3 月9 日調科壹字
    第240004065 號鑑定通知書可按（見一審卷(二)第288 頁），
    足見95年1 月11日丙○○確實將要販賣予洪淑美之毒品交由
    王淑娟前往約定地點交付洪淑美，而於交付前即為警查獲，
    此部分販賣毒品未遂之犯行亦堪予認定。
  (三)查海洛因係毒品，其販賣者因對國家社會危害甚大而應受重
    罰，為政府一再明令宣導，並為媒體所一再宣導，被告既受
    有國中教育程度。並自73年間，即有多次施用毒品前科，有
    臺灣高等法院被告前案紀錄表可參，對此自無不知之理；再
    者，海洛因物稀價昂，販賣者茍無利可圖，應無甘冒被供出
    來源或被檢警查緝法辦之危險，而平價或低價販賣海洛因之
    理，是其有營利之意圖可以認定。
  (四)綜上所述，王淑娟既有替丙○○接聽電話聯絡買賣毒品事宜
    ，並代為運送毒品或載送丙○○前往交易毒品，且對其販賣
    毒品之內容均已知悉，其已參與販賣毒品構成要件之行為，
    而非幫助之行為自明。故本件丙○○與王淑娟共同於如附表
    三所示之時間、地點販賣第一級毒品海洛因，及上開(二)所示
    販賣第一級毒品海洛因予洪叔美未遂之犯行明確，應依法論
    科。
三、論罪科刑部分：
  (一)核被告丙○○、甲○○犯罪事實一所為，均係犯毒品危害防
    制條例第4 條第1 項之販賣第一級毒品罪。被告乙○○所為
    則係犯毒品危害防制條例第4 條第1 項之幫助販賣第一級毒
    品罪。公訴人認係其販賣第一級毒品罪之正犯，尚有未洽。
    被告丙○○犯罪事實二所為，亦係犯同條第4 條第1 項之販
    賣第一級毒品罪及同條第4 條第6 項、第1 項之販賣第一級
    毒品未遂罪（於95年1 月11日販賣海洛因給洪淑美未遂部分
    ）。甲○○與林秀文、柯明祥間就犯罪事實一之犯行，丙○○與王淑娟間就犯罪事實二之犯行，分別具有犯意聯絡及行
    為分擔，均為共同正犯。被告丙○○、甲○○為販賣而持有
    海洛因之低度行為，均為其販賣之高度行為所吸收，不另論
    罪。丙○○多次販賣第一級毒品犯行，時間緊接，方法相同
    ，觸犯構要件相同之罪名，顯係基於概括犯意為之，依連續
    犯規定論以販賣第一級毒品既遂一罪，應依法加重其罰金部
    分之法定刑；至法定刑度為死刑、無期徒刑之部分，依刑法
    第64條第1 項、第65條第1 項之規定則不得加重其刑。被告
    丙○○所為犯罪事實二之販賣第一級毒品海洛因之犯行部分
    ，雖未經起訴，惟與公訴人起訴並經本院論罪科刑之犯行間
    ，有連續犯之裁判上一罪關係，為起訴效力所及，本院自得
    一併審理。又被告丙○○行為後，刑法已於95年2 月2 日修
    正公布，同年7 月1 日施行；其中刑法第56條關於連續犯之
    規定已經刪除，惟依修正後刑法第2 條第1 項前段規定：「
    行為後法律有變更者，適用行為時之法律。」而本件如適用
    連續犯規定，被告丙○○之多次犯罪行為，係以一罪論；如
    依修正後規定，則係數罪併罰，可見修正後規定顯然對被告
    不利，是本件依前述規定仍應適用有利於被告丙○○之行為
    時法律，即仍有連續犯之適用，附此敘明。
  (二)被告甲○○於88年間因違反毒品危害防制條例案件，經臺灣
    高雄地方法院判處有期徒刑4 月確定，於89年8 月18日易科
    罰金執行完畢，有臺灣高等法院被告前案紀錄表可按，其受
    有期徒刑之執行完畢，5 年以內再犯本件有期徒刑以上之罪
    ，應論以刑法第47條之規定，並就法定本刑罰金部分加重其
    刑，至法定刑為死刑、無期徒刑部分，則依法不得加重。
  (三)按毒品危害防制條例制定之目的，係為防制毒品危害，維護
    國民身心健康，而有販賣第一級毒品罪責部分，均處以死刑
    或無期徒之重刑；然若未分別行為人販賣毒品之數量、目的
    ，及其所造成之危害，一律處以死刑或無期徒刑之重刑，自
    非罰其所當罰刑事政策之目的，亦非為阻絕毒害之唯一方法
    。本院考量乙○○係因丙○○欲購買毒品，引介丙○○透過
    甲○○向林秀文購買毒品，並從中獲得甲○○招待至舞廳消
    費之利益，獲利不多；而甲○○係依林秀文之指示，而收取
    金錢及交付毒品，顯見乙○○、甲○○並非供應毒品之貨主
    ，且本件甫交付毒品，即為警查獲，尚未產生殘害他人身心
    健康之實害。本院認甲○○、乙○○犯罪情節尚堪憫恕，情
    輕法重，雖處以法定最低刑無刑徒刑仍嫌過重，爰依刑法第
    59條規定減輕其刑，並就甲○○部分，先加後減之。又被告
    乙○○係幫助犯，應依刑法第30條第2 項規定減輕其法定刑
    ，並遞減之。又被告乙○○、陳緯行為後，刑法已於94年2
    月2 日修正公布，同年7 月1 日施行，而毒品危害防制條例
    第4 條第1 項之販賣第一級毒品罪之法定刑為「死刑或無期
    徒刑；處無期徒刑者，得併科新臺幣1千 萬元以下罰金。」
    ，依修正前刑法第64條第2 項、第65條第2 項規定，死刑得
    減為無期徒刑、或為15年以上有期徒刑；無期徒刑得減為7
    年以上有期徒刑，依修正後規定死刑僅得減為無期徒刑；無
    期徒刑僅得減為20年以下15年以上有期徒刑，可見修正前規
    定有利於被告，此部分亦應適用修正前規定。至於被告丙○○則自73年間起即有多次毒品前科刑，當知毒品對於他人之
    危害至大，仍起意販賣海洛因圖利，且其於94年6 月29日被
    查獲，因案羈押至94年10月31日被釋放後，旋又與王淑娟共
    同多次販賣海洛因給他人，足見其無視政府禁絕毒品之決心
    ，及悔改之意，本院認無依刑法第59條規定減輕其法定刑之
    餘地。
  (四)原審以被告等人罪證明確而為論罪科刑，固非無見，惟未於
    理由敘明被告等人何以有營利之意圖，及認被告乙○○係共
    同正犯，均尚有未洽。被告甲○○及乙○○等人上訴意旨否
    認販賣行為，被告丙○○上訴意旨否認部分犯罪，雖無理由
    ，檢察官上訴意旨，認被告丙○○就後述併辦部分，與前開
    部分具有連續犯裁判上一罪關係，亦為無理由，惟原判決既
    有不當之處，自應由本院撤銷改判。爰審酌丙○○連續販賣
    第一級毒品海洛因多次，數量非微，對社會危害重大，且於
    為警於94年6 月29日為警查獲後，仍不知悔改，再度販賣海
    洛因予他人，犯罪情節重大，惟念其犯後坦承部分犯行，而
    甲○○、乙○○販賣第一級毒品海洛因之次數雖僅有1 次，
    然數量達685.93公克，價值2 百萬元，又乙○○無前科犯行
    ，甲○○則有毒品前科，此有臺灣高等法院被告前案紀錄表
    在卷足按等一切情狀，分別量處如主文所示之刑，以資懲戒
    。另被告丙○○應併依刑法第37條第1 項規定，宣告褫奪公
    權終身。而依甲○○、乙○○所犯販賣第一級毒品罪之性質
    ，認有褫奪公權之必要，應依刑法第37條第2 項規定，併宣
    告褫奪公權。
  (五)扣案如附表一編號1 、2 、3 所示之第一級毒品海洛因（均
    不含外包裝袋），均應依毒品危害防制條例第18條第1 項之
    規定沒收並銷燬之（至送驗耗損之毒品部分，因已滅失，故
    不為沒收銷燬之宣告）。前開海洛因之外包裝，及附表一編
    號4 、5 、6 、7 、8 所示之物，均為被告丙○○所有，復
    分係供販賣海洛因所用或預備之物（如附表備註欄所示），
    業經其陳明在卷，均應依同條例第19條第1 項及刑法第38條
    第1 項第2 款規定宣告沒收（附表一編號8 所示之行動電話
    1 支，雖未扣案，然不能證明業已滅失，仍應宣告沒收），
    附表一編號9 、10所示之行動電話各1 支，則分別為甲○○
    及乙○○所有，亦經其等陳明在卷，且供販賣毒品或幫助販
    賣聯絡所用之物，又被告甲○○販賣海洛因所得2 百萬元，
    係共犯林秀文所有，及被告丙○○販賣海洛因所得五十萬九
    千元，亦係其所有，雖均未扣案，然不能證明業已滅失，均
    應依同條例第19條第1 項規定宣告沒收（甲○○與林秀文等
    人販賣毒品所得及丙○○與王淑娟販賣海洛因所得部分應予
    連帶沒收），如全部或一部不能沒收時，附表一編號8 所示
    之行動電話部分應追徵其價額或以其財產抵償之，販賣毒品
    所得部分應以其等財產抵償之。又附表一編號1 所示之海洛
    因，業經被告甲○○交付給被告丙○○，而屬被告丙○○所
    有，故僅於被告丙○○罪名下宣告沒收銷燬即可，不須於被
    告甲○○罪名再行重覆宣告沒收。
  (六)又扣案柯明祥所有之門號0000000000號、0000000000號行動
    電話2 支、乙○○所有之門號0000000000號、0000000000號
    行動電話2 支、甲○○所有之門號0000000000號行動電話1
    支、石雅琪所有之門號0000000000號行動電話1 支及丙○○
    所有之門號0000000000、0000000000、0000000000號行動電
    話3 支，從通聯及通訊監察譯文之內容中，均無顯示有以上
    開行動電話作為本件聯絡販賣毒品之工具；扣案甲○○所有
    之現金17萬元及丙○○之現金85萬元、帳冊1 本、郵政儲金
    金融卡1 張、高雄二信金融卡1 張、高雄銀行晶片金融卡1
    張、大眾銀行現金卡1 張、安非他命1 包，並非販賣第一級
    毒品海洛因所用或所得之物，業據甲○○、丙○○供陳明在
    卷，而又查無其他證據顯示上開扣案物與本件販賣毒品犯行
    有關，自均不予宣告沒收，併此敘明。
四、併辦意旨（台灣屏東地方法院檢察署95年度偵2618號）另認
    ：被告丙○○自91年間（扣除自92年9 月26日至92年11月17
    日止，及自94年6 月30日至94年10月31日止在監在押期間）
    ，及於94年10月、94年11月18日亦有販賣海洛因給洪淑美之
    行為，並以以證人洪淑美之指述及有通訊監察譯文為其依據
    ，然丙○○則堅詞否認係自91年間即開始販賣毒品。經查：
  (一)關於證人洪淑美指述有自91年間起向被告購買海洛因部分，
    除證人洪淑美之唯一指述外，並無其他積極證據以證明證人
    洪淑美此部分指述與事實相符，自難認係真正。
  (二)被告雖於偵查中曾自白：我於94年10月間有販賣海洛因給洪
    淑美等語（見偵569 號卷第129 頁），惟被告曾自94年6 月
    30日至94年10月31日止因案被羈押在臺灣高雄看守所，有臺
    灣高等法院被告前案紀錄表可參，是其於94年10月間，既因
    案被羈押，自無販賣海洛因給洪淑美之可能，足見其此部分
    自白與事實不符，不足作為其有於94年10月間販賣海洛因給
    洪淑美之依據。
  (三)證人雖又指述曾於94年11月28日以22萬元或23萬元，向王淑
    娟購買海洛因等語（見偵569 號卷第117 頁）；惟其警詢中
    則稱：警察所提示之通訊監察譯文（94年11月18日20持42分
    ），是我與王淑娟在對話，我要向她拿海洛因，後來因為朋
    友不夠錢，就沒有買了等語（見偵569 號卷第109 至110 頁
    ），足見其前後指述不一，且依該通訊監察譯文，亦確有「
    我朋友身上錢不夠」之內容（見偵569 號卷第103 頁），足
    見其在警詢中所述應係真正，尚難以其在偵查中之指述作為
    被告丙○○有於94年11月28日以22萬元或23萬元，販賣海洛
    因給洪淑美之依據。
  (四)綜上所述，檢察官所提出之證據無從證明被告丙○○有此部
    分犯罪事實。此外，本院復查無其他積極證據，足認丙○○
    有公訴人所指此部分之犯行，此部分不能證明丙○○犯罪，
    自應由檢察官另行依法處理。
五、併辦意旨另以：被告丙○○基於販賣第一級毒品海洛因之犯
    意，於不詳時地以約20、30萬元之價格，向不詳姓名年籍綽
    號「文雄」之男子，購買海洛因半塊。又為便於販賣，即於
    不詳時間，在其位於高雄市○○區○○路11巷14號2 樓房間
    內，以研磨機將海洛因磨成粉末裝在夾鏈袋內，共分成7 包
    ，欲俟機販賣給不特定人圖利。惟因其於94年6 月29日15時
    40分許，為警查獲，始未賣出海洛因。嗣為警於94年10月5
    日持搜索票，至上開地點搜索，並扣得海洛因7 包、研磨機
    1 台、電子磅秤1 台、海洛因殘渣袋1 包及空夾鏈袋4 包等
    物。因認被告丙○○此部分犯行，亦涉有毒品危害防制條例
    第4 條第1 項販賣第一級毒品罪嫌。訊之被告丙○○雖承認
    本件扣案之海洛因等物係其所有，惟辯稱係於84、85年間即
    已購買，供自己施用，並非販賣，惟其後因案入監執行，致
    不及處理等語。經查：
  (一)被告丙○○於警詢、偵查及本院審理中始終供稱本件海洛因
    係於84、85年間即已販入。而被告確因案自85年4 月17日入
    監執行，至91年10月3 日始假釋出監，其後又於92年9 月26
    日至92年11月17日止因案被羈押，亦有臺灣高等法院被告前
    案紀錄表可參。再者，證人即被告丙○○之妹黃惠鳳在偵查
    中也證稱：被告丙○○於84年間開始居住於高雄市○○區○○路11巷14號2 樓房間，至85年間因案入監執行，直到91年
    出監後都沒有回來住等語（見偵26025號卷第41至42頁），
    從而被告丙○○所稱於84、85年間即已販入本件之海洛因，
    並置放於上開處所，其後因案入監執行，致未能處理，並非
    全然不可採。
  (二)是本件扣案之海洛因等物，既係被告丙○○於84、85年間即
    已販入，縱其於販入時即有賣出營利之意思，因與本件之犯
    罪相距甚久，尚難認與本件之犯罪行為，具有概括犯意可言
    ，自難認係連續犯。
  (三)再者，被告又始終供述本件之海洛因係供自己施用，本院審
    酌被告當時既持有本件之海洛因，如果其有將之販賣給他人
    之意思，自可將之販賣給他人，衡情應無再向甲○○等人購
    買海洛因之必要，是其所稱本件之海洛因係供自己施用，亦
    非不可採。從而尚難認本件前開論罪部分，具有連續犯之裁
    判上一罪，本院自無從併予審理，而應退由檢察官另行偵結
    。
據上論結，應依刑事訴訟法第369 條第1 項前段、第364 條、第
299 條第1 項前段，毒品危害防制條例第4 條第1 項、第18條第
1 項前段、第19條第1 項，刑法第11條、第2 條第1 項、第28條
、第30條第2 項、第47條、第59條、第37條第1 項、第2 項，修
正前刑法第56條、第64條第2 項、第65條第2 項，判決如主文。
本案經檢察官陳建年到庭執行職務。
中    華    民    國    95    年    12    月    26    日
                  刑事第三庭    審判長法  官  周賢銳
                                      法  官  范惠瑩
                                      法  官  黃仁松
以上正本證明與原本無異。
如不服本判決應於收受本判決後10日內向本院提出上訴書狀，其
未敘述上訴理由者，並得於提起上訴後10日內向本院補提理由書
狀（均須按他造當事人之人數附繕本）「切勿逕送上級法院」。
中    華    民    國    95    年    12    月    26    日
                                      書記官  馬蕙梅
附錄本件判決論罪科刑法條：
毒品危害防制條例第4條
製造、運輸、販賣第一級毒品者，處死刑或無期徒刑；處無期徒
刑者，得併科新臺幣1千萬元以下罰金。
製造、運輸、販賣第二級毒品者，處無期徒刑或7 年以上有期徒
刑，得併科新臺幣7 百萬元以下罰金。
製造、運輸、販賣第三級毒品者，處五年以上有期徒刑，得併科
新臺幣五百萬元以下罰金。
製造、運輸、販賣第四級毒品者，處3 年以上10年以下有期徒刑
，得併科新臺幣3百萬元以下罰金。
製造、運輸、販賣專供製造或施用毒品之器具者，處1 年以上7
年以下有期徒刑，得併科新臺幣1百萬元以下罰金。
前5項之未遂犯罰之。
附表一：
┌──┬───────┬─────┬───────────────────┐
│編號│物品名稱      │數量      │  備                  註              │
├──┼───────┼─────┼───────────────────┤
│１  │海洛因        │4 包      │驗後淨重685.93公克、純質淨重512.39公克│
│    │              │          │外包裝重11.76 公克                    │
├──┼───────┼─────┼───────────────────┤
│２  │海洛因        │2 包      │驗後淨重37.48 公克、純質淨重13.41 公克│
│    │              │          │外包裝重1.73 公克                     │
├──┼───────┼─────┼───────────────────┤
│３  │海洛因        │11包      │驗後淨重55.22 公克、純質淨重4.2 公克  │
│    │              │          │外包裝重12.08公克                     │
├──┼───────┼─────┼───────────────────┤
│４  │大衛杜夫煙盒  │1 個      │供販賣海洛因所用之物                  │
├──┼───────┼─────┼───────────────────┤
│５  │剪刀          │1 支      │供販賣海洛因所用之物                  │
├──┼───────┼─────┼───────────────────┤
│６  │塑膠吸管      │1 支      │供販賣海洛因所用之物                  │
├──┼───────┼─────┼───────────────────┤
│７  │夾鏈袋        │890個     │供販賣海洛因預備之物                  │
├──┼───────┼─────┼───────────────────┤
│８  │行動電話      │1 支      │丙○○所有並搭配門號0000000000號使用（│
│    │              │          │未扣案）                              │
├──┼───────┼─────┼───────────────────┤
│９  │行動電話      │1 支      │甲○○所有並搭配門號0000000000號使用  │
├──┼───────┼─────┼───────────────────┤
│10  │行動電話      │1 支      │乙○○所有並搭配門號0000000000號使用  │
└──┴───────┴─────┴───────────────────┘
附表二：
┌────┬──────┬────┬────┬─────┬────┐
│交易對象│交易時間    │交易地點│買賣毒品│交易金額  │行為態樣│
│（綽號）│            │        │數量    │          │        │
├────┼──────┼────┼────┼─────┼────┤
│岡山    │94年11月2日 │高雄縣鳳│2 錢    │40,000元  │王淑娟騎│
│        │某時許      │山市南京│        │          │機車搭載│
│        │            │路某處  │        │          │丙○○  │
├────┼──────┼────┼────┼─────┼────┤
│岡山    │94年11月16日│同上    │3 錢    │60,000元  │王淑娟騎│
│        │上午某時許  │        │        │          │機車搭載│
│        │            │        │        │          │丙○○  │
├────┼──────┼────┼────┼─────┼────┤
│岡山    │94年11月16日│同上    │1 兩又4 │237,000元 │王淑娟騎│
│        │晚上某時許  │        │分之1 錢│          │機車搭載│
│        │            │        │        │          │丙○○  │
├────┼──────┼────┼────┼─────┼────┤
│大胖    │94年11月24日│高雄縣五│半錢    │14,000元  │丙○○自│
│        │某時許      │甲高速公│        │          │行騎機車│
│        │            │路涵洞  │        │          │        │
├────┼──────┼────┼────┼─────┼────┤
│岡山    │94年12月7 日│高雄縣鳳│4 分之1 │7,000元   │丙○○自│
│        │某時許      │山市南京│錢      │          │行騎機車│
│        │            │路某處  │        │          │        │
├────┼──────┼────┼────┼─────┼────┤
│岡山    │94年12月11日│同上    │半兩又半│114,000元 │丙○○自│
│        │某時許      │        │錢      │          │行騎機車│
├────┼──────┼────┼────┼─────┼────┤
│少年    │94年12月24日│同上    │1 錢    │25,000元  │丙○○自│
│        │某時許      │        │        │          │行騎機車│
├────┼──────┼────┼────┼─────┼────┤
│岡山    │94年12月28日│同上    │半錢    │12,000元  │丙○○自│
│        │某時許      │        │        │          │行騎機車│
└────┴──────┴────┴────┴─────┴────┘


司法院資訊處製作；財團法人民間司法改革基金會備份。
